最高法院刑事判決　　　　　　　　　　　　　　　八十六年度台上字第六五四四號
　　上　訴　人　甲○○
　　選任辯護人　林國彬律師
右上訴人因違反麻醉藥品管理條例等罪案件，不服台灣高等法院中華民國八十六年七
月二十二日第二審判決（八十六年度上訴字第二七一號，起訴案號：台灣台北地方法
院檢察署八十五年度偵字第一五七四三、一六○二七號），提起上訴，本院判決如左
：
    主  文
上訴駁回。
    理  由
一販賣安非他命部分：
按刑事訴訟法第三百七十七條規定，上訴於第三審法院，非以判決違背法令為理由，
不得為之。是提起第三審上訴，應以原判決違背法令為理由，係屬法定要件。如果上
訴理由狀並未依據卷內訴訟資料，具體指摘原判決不適用何種法則或如何適用不當，
或所指摘原判決違法情事，顯與法律規定得為第三審上訴理由之違法情形，不相適合
時，均應認其上訴為違背法律上之程式，予以駁回。本件上訴人甲○○就販賣安非他
命部分上訴意旨略稱：(一)原判決未就上訴人第一次被查獲之安非他命，究係上訴人為
擔任警方線民或為販賣營利而持有，加以調查，遽行推論上訴人係為販賣而持有，又
未依上訴人之聲請傳喚證人即警員陳顯南、陳財育與上訴人對質，有調查未盡之違法
。(二)證人即警員范鈺森於民國八十五年九月十七日第一審訊問時供稱：上訴人於警方
在其房間內搜獲安非他命等物「當時並不承認，在警訊說幫忙調貨，在警訊承認販賣
是指本件查到之前賣過。就本件查到的他說是幫人調貨，即是說他人付錢，他代買。
」等語。原判決以范鈺森係供稱上訴人於警訊中原不承認，僅稱幫他人調取安非他命
，「嗣才稱係販入」，資為認定上訴人於警訊供認販賣安非他命，並採為論罪之證據
，有理由與證據矛盾之違法等語。惟查原判決論處上訴人連續非法販賣化學合成麻醉
藥品罪刑，業已明所憑之證據及認定之理由。依原判決所認定之事實，上訴人係於
八十五年一月初至同年七月十八日止連續販入安非他命，多次賣予綽號「六哥」、「
宜安」、「阿全」等人，繼於八十五年十一月間、八十五年十二月下旬、八十五年十
二月下旬至八十六年一月間，依序多次販賣安非他命予徐堉臣、鄧孔昭、姓名不詳「
蓓蓓」女子，並先後於：(一)八十五年七月十六下午被台灣台北地方法院檢察署法警查
獲所安非他命三包（驗餘淨重三公克）；(二)八十五年七月十八日晚間在其房間被警
查獲安非他命大包二包、中包十九包、小包四十包，計驗餘淨重一一五‧六公公克，
及分裝安非他命用之塑膠袋五大包與吸管五支、沾有安非他命塑膠袋八個、電子秤、
帳單、吸食器、酒精燈各一；(三)八十五年九月二十六日被警查獲吸用安非他命；(四)八
十五年十一月二十七日在其車廂內被警查獲安非他命十包，毛重二二‧○五公克；(五)
八十六年一月二十日又在其住所被警查獲安非他命三包（驗餘淨重七‧五四公克）。
上訴人於審判中否認販賣安非他命，亦曾辯稱：伊於八十五年七月十六日被檢察署法
警查獲之三包安非他命樣品，係伊擔任士林分局警員陳顯南、陳財育之線民而持有之
違禁物等語，經原判決依：(一)上訴人於警訊及偵查中之自白販賣安非他命情形，(二)查
扣之帳單上記載曾經販賣「六哥」、「宜安」、「阿全」等人及相關之金額，(三)證人
陳顯南於第一審供稱：上訴人曾有五、六次提供販售安非他命者之線索，惟均無具體
姓名、電話等，從未據此查獲犯行，八十五年七月十六日係檢方通知，說上訴人為伊
線民，要求在當晚在台北市○○○路交流道等候販售者出現，亦未見何人出現等語，
(四)證人范鈺森供稱：八十五年七月初即經他人檢舉得知上訴人家中有安非他命，同月
十八日搜索上訴人家中明顯看到大量安非他命、塑膠袋等置桌上，上訴人於警訊中原
不供認，僅稱幫人調取安非他命，嗣後始稱係販入，及(五)所查扣之各該物品，因認上
訴人所辯不足採信。就此以觀，上訴意旨(一)所謂原判決未加調查，即認定上訴人第一
次被檢察署法警查獲之安非他命係為販賣而持有云云，要與卷內資料不符。至是否傳
喚證人陳顯南、陳財育與上訴人對質，原審法院本有自由裁酌之權，不得據為適法之
第三審上訴理由。又證人范鈺森係於八十五年七月十八日搜獲上訴人持有大量安非他
命等物，其供述上訴人在警訊供認「本件查到之前賣過」安非他命，原判決採為認定
上訴人於八十五年一月初至同年七月十八日販售安非他命之證據，並綜合上訴人於警
訊及偵查中之自白與其他事證，資為論處上訴人罪行之依據，殊無上訴意旨(二)所指理
由矛盾之違法。依首開說明，此部分上訴違背法律上之程式，應予駁回。
二吸用安非他命部分：
按刑事訴訟法第三百七十六條所列各罪之案件，經第二審判決者，不得上訴於第三審
法院，此觀諸該條文之規定甚明。原判決論處上訴人連續犯麻醉藥品管理條例第十三
條之一第二項第四款非法吸用化學合成麻醉藥品罪刑部分，核屬刑事訴訟法第三百七
十六條第一款之案件，既經第二審判決，自不得上訴於第三審法院，上訴人竟一併提
起上訴，顯為法所不許，此部分應併予駁回。
據上論結，應依刑事訴訟法第三百九十五條前段，判決如主文。
中      華      民      國    八十六    年     十一     月      七      日
                              最高法院刑事第二庭
                                  審判長法官  施  文  仁
                                        法官  陳  炳  煌
                                        法官  張  淳  淙
                                        法官  洪  文  章
                                        法官  林  錦  芳
      右正本證明與原本無異
                                              書  記  官
中      華      民      國    八十六    年     十一     月     十七     日
